臺灣新竹地方法院民事判決　　　　　　　 100年度訴字第47號
原　　　告　劉彥均
原　　　告　趙家瑞
被　　　告　陳昱瑋
被　　　告　邱嬉琳
被　　　告　鄧百炫
被　　　告　鄧淳友
共　　　同
訴訟代理人　黃淑芬律師
複代理人　　林翊庭
上列當事人間因被告傷害等事件，經原告提起附帶民事損害賠償
訴訟（本院98年度審附民字第100 號），並經本院刑事庭裁定移
送民事庭，本院於民國100年2月23日辯論終結，判決如下：
    主      文
被告陳昱瑋、邱嬉琳、鄧百炫、鄧淳友應連帶給付原告劉彥均新
臺幣壹萬陸仟玖佰肆拾元及自民國九十八年十二月二十一日起
至清償日止，按年息百分之五計算之利息。
被告陳昱瑋、邱嬉琳、鄧百炫、鄧淳友應連帶給付原告趙家瑞新
臺幣壹萬陸仟貳佰玖拾元及自民國九十八年十二月二十一日起至
清償日止，按年息百分之五計算之利息。
原告劉彥均、趙家瑞其餘之訴均駁回。
訴訟費用由被告陳昱瑋、邱嬉琳、鄧百炫、鄧淳友連帶負擔百分
之二，餘由原告劉彥均負擔百分之六十五，由原告趙家瑞負擔百
分之三十三。
本判決第一項、第二項得假執行。
本判決於被告陳昱瑋、邱嬉琳、鄧百炫、鄧淳友各以新台幣壹萬
陸仟玖佰肆拾元、壹萬陸仟貳佰玖拾元分別為原告劉彥均、趙
家瑞預供擔保，得免為假執行。
原告劉彥均、趙家瑞其餘假執行之聲請均駁回。
    事實及理由
一、原告方面：
(一)、原告起訴主張：
  1.查被告陳昱瑋於民國98年2 月13日因其母即被告邱嬉琳與原
    告趙家瑞、劉彥均間有感情及財物糾紛，竟以電話通知原告
    趙家瑞，請原告趙家瑞轉告原告劉彥均：「你不要再到我外
    公、外婆家去，如果你再去，我要去抄你全家，我東西都已
    準備好了，人也準備好了」等語，使原告劉彥均心生畏懼，
    致生危害於原告劉彥均之安全。嗣後被告陳昱瑋、邱嬉琳、
    鄧百炫、鄧淳友共同基於傷害之犯意，由被告陳昱瑋約原告
    等於98年2 月15日在新竹市○○路中央公園見面，並聯絡被
    告鄧百炫、鄧淳友及數名年籍不詳成年男子在旁埋伏，原告
    等依約前往與被告陳昱瑋、邱嬉琳見面時，遭被告鄧百炫、
    鄧淳友及上開數名年籍不詳成年男子以樹枝或徒手毆打，致
    原告趙家瑞受有頭部外傷、右胸挫傷之傷害；原告劉彥均受
    有頭部鈍傷並後枕部瘀腫右側顏面部及左大腿鈍挫傷等傷害
    。且於混亂中，原告劉彥均所有之財物遭不明人士取走。而
    關於被告等人上開行為所涉及之恐嚇、傷害等刑責部分，業
    經臺灣新竹地方法院檢察官提起公訴，經本院刑事庭以98年
    度審易字第587 號刑事判決被告等人有罪在案。
  2.按因故意或過失不法侵害他人之權利者負損害賠償責任。數
    人共同不法侵害他人之權利者連帶負損害賠償責任，不能知
    其中孰為加害人者亦同，造意人及幫助人視為共同行為人。
    不法侵害他人之身體、健康、名譽、自由、隱私、貞操、或
    不法侵害其他人格法益而情節重大者，被害人雖非財產上之
    損害，亦得請求賠償相當之金額。民法第184 條第1 項前段
    、185 條及195 條第1 項分別定有明文。本件原告劉彥均、
    趙家瑞因被告陳昱瑋、邱嬉琳、鄧百炫、鄧淳友前開不法侵
    害而受有損害，依上揭法文規定，自得請求被告等人連帶賠
    償，請求之項目分述如下：
  (1)醫藥費用：原告二人遭被告等人毆打後，原告劉彥均支付醫
    藥費用新台幣（下同）1,973 元；原告趙家瑞支付醫藥費用
    1,290 元。
  (2)非財產上損害：原告等語被告邱嬉琳等人並無深仇大恨，竟
    遭被告夥同多人共同圍毆成傷，原告劉彥均更遭被告陳昱瑋
    出言恐嚇，精神上之痛苦實非筆墨所能形容，而被告等人於
    犯罪後並無悔意，爰酌為請求被告等連帶賠償原告劉彥均20
    0 萬元、原告趙家瑞100 萬元非財產上損害，聊資慰藉。民
    法第184 條第1 項前段、185 條及195 條第1 項之規定。
(二)、訴之聲明：
  1.被告等應連帶給付原告劉彥均2,001,973 元、原告趙家瑞1,
    001,290 元，並自刑事附帶民事起訴狀繕本送達被告翌日起
    至清償日止，按年息5 ﹪計算之利息。
  2.請准提供擔保宣告假執行。
二、被告抗辯：
(一)、關於原告劉彥均、趙家瑞主張被告陳昱瑋、邱嬉琳、鄧百炫
    、鄧淳友共同傷害原告，致原告趙家瑞因此受有頭部外傷、
    右胸挫傷，原告劉彥均因此受有頭部鈍傷併後枕淤腫、右側
    顏面部及大腿鈍挫傷等傷害，被告否認之。蓋查：
  1.原告趙家瑞部分：被告四人均未對於其有任何傷害行為，原
    告主張其因被告四人之行為受有頭部外傷、右胸挫傷等傷害
    ，顯與事實不符。原告趙家瑞提供之醫療單據，被告四人固
    不否認其形式上之真正，惟被告四人並未曾傷害過原告趙家
    瑞，已如前述，原告趙家瑞自不得向被告四人請求損害賠償
    及慰撫金，自無疑問。
  2.原告劉彥均部分：
  (1)就被告陳昱瑋而言：本院98年度審易字第587 號刑事判決雖
    認定被告陳昱瑋確曾傷害原告劉彥均，惟經被告陳昱瑋對該
    判決不服提起上訴時，原告劉彥均於臺灣高等法院99年度上
    易字第732 號刑事案件99年4 月13日準備程序中，經法官詢
    問原告劉彥均，關於被告陳昱瑋是否對渠有傷害行為時，其
    明白表示被告陳昱瑋並無對其為傷害行為，足證被告陳昱瑋
    確實並沒有對於原告劉彥均有傷害行為，原告劉彥均此部份
    對於被告陳昱瑋之請求自無理由。
  (2)另被告邱嬉琳亦無對原告劉彥均為傷害行為：
  查本件係因原告劉彥均本為原告趙家瑞前女友，不斷騷擾當
    時與原告趙家瑞交往卻欲分手之被告邱嬉琳，原告劉彥均甚
    至分別於98年1 月25日、2 月5 日、2 月12日三次夥同兩位
    嚼檳榔壯漢至被告邱嬉琳關西娘家騷擾、咆哮，並恐嚇被告
    邱嬉琳年邁雙親，聲稱「被告邱嬉琳搶她的男友，要被告賠
    償上百萬元否則不讓被告好過」等語；而原告趙家瑞於98年
    2 月9 日在家中酗酒毆打被告邱嬉琳，並恐嚇被告邱嬉琳，
    指稱其車上有槍，被告邱嬉琳欲分手除非給原告趙家瑞數百
    萬元原告方願意。原告二人不斷騷擾、藉故向被告邱嬉琳索
    取金錢，又至被告邱嬉琳娘家咆哮，被告邱嬉琳、陳昱瑋母
    子二人不堪其擾，乃要求原告二人見面商談，方有本件於新
    竹市○○路中央公園見面之情，然雖係被告等要求見面，惟
    地點及時間均由原告等選定，而該地點為公眾場所，事發當
    日傍晚已有許多民眾至該公園運動，果真被告等自始具傷害
    原告等之共同犯意，自不可能選定或同意於該公眾場所碰面
    ，原審判決竟認定被告等具有傷害犯意之連絡，實屬錯誤。
  至於被告邱嬉琳母子二人於案發當日之所以要求被告陳昱瑋
    友人即被告鄧百炫、鄧淳友一同至中央公園與原告二人見面
    ，實係因原告劉彥均先前三次至被告邱嬉琳娘家騷擾時，均
    夥同二位嚼檳榔壯漢，而原告趙家瑞亦有暴力傾向，被告陳
    昱瑋、邱嬉琳擔心自身安全方請被告鄧百炫、鄧淳友陪同前
    去。而案發當日原告二人到達後，原告劉彥均立即對被告邱
    嬉琳破口大罵，並辱罵被告邱嬉琳，指稱被告邱嬉琳搶其男
    朋友等，無論口氣、態度均極為囂張跋扈，被告鄧百炫忍不
    住方掌摑原告劉彥均一巴掌；被告鄧淳友則係欲將被告鄧百
    炫拉開，方不小心拉扯原告劉彥均。基於上情，在在顯見被
    告鄧百炫、鄧淳友並非自始即有傷人故意，實係因無法忍受
    原告辱罵而一時氣憤，絕無原告所稱持樹枝等攻擊原告之情
    ，而被告邱嬉琳、陳昱瑋母子於原告劉彥均破口大罵時，僅
    坐於該公園之花圃可供坐之平台上，並無任何傷害原告劉彥
    均之行為，原告主張被告邱嬉琳母子二人有傷害原告之行為
    ，顯不可採。
  3.關於被告鄧百炫、鄧淳友之部分：其二人對原告劉彥均雖有
    傷害行為，然如前所述，被告鄧百炫、鄧淳友僅係因原告劉
    彥均當時對被告邱嬉琳破口大罵，口氣、態度均極為囂張跋
    扈，且於公眾場合不斷辱罵指責被告邱嬉琳，方忍不住掌摑
    原告劉彥均，是以被告鄧百炫、鄧淳友二人僅係掌摑原告劉
    彥均一巴掌之情況，至多僅可能造成原告劉彥均臉部紅腫，
    實無可能造成原告所稱頭部鈍傷並後枕淤腫、右側顏面部及
    大腿鈍挫傷等傷勢，且原告於刑事案件中亦多次稱現場除被
    告鄧百炫、鄧淳友外，尚有其他不明人士對於渠為傷害行為
    ，縱使其所述為真，渠所稱傷勢也顯非被告鄧百炫、鄧淳友
    所造成。
(二)、另原告二人請求被告陳昱瑋、邱嬉琳對其等負侵權行為損害
    賠償責任：查被告二人並未對原告為傷害行為已如前述，自
    無需對原告二人負侵權行為損害賠償之責，至於原告劉彥均
    稱被告陳昱瑋以電話通知原告趙家瑞，請原告趙家瑞轉告原
    告劉彥均之話語，被告陳昱瑋雖承認有此行為，然被告陳昱
    瑋僅係意欲阻止原告劉彥均再三至被告陳昱瑋外公家中騷擾
    ，避免其外公、外婆心生恐懼，所謂「我要去抄妳全家，我
    東西都已準備好了，人也準備好了」等語，亦係基於原告若
    再至被告陳昱瑋外公家騷擾，被告陳昱瑋方至原告家中理論
    之前提，並無危害原告生命身體等意，尚不足以構成刑法恐
    嚇罪責，亦無侵害原告人格權，故原告請求被告等人負損害
    賠償責任，並無理由。退步言之，縱其主張侵權行為損害賠
    償有理由，其請求之慰撫金亦過高，實不足採。
(三)、又原告請求被告鄧百炫、鄧淳友就傷害原告劉彥均之部分負
    侵權行為損害賠償責任之情。查，被告二人僅打原告劉彥均
    一巴掌，至多僅可能造成渠臉部紅腫，並無可能如原告劉彥
    均所稱受有頭部鈍傷並後枕淤腫、右側顏面部及大腿鈍挫傷
    等傷勢，且該醫療費用單據病患名稱並非其本人，故被告否
    認原告劉彥均提出醫療費用收據之真正，縱使其內容為真正
    該等傷勢亦非被告等造成是原告劉彥均請求被告需對其負財
    產上損害賠償責任，實不合理。另以被告二人僅係打其巴掌
    之情形應為極輕微之傷害，原告劉彥均竟請求高額之慰撫金
    及損害賠償，顯與所受損害極不相符，被告二人亦否認之。
(四)、答辯聲明：
  1.原告等之訴駁回。
  2.訴訟費用由原告等負擔。
  3.如受不利之判決，被告等願供擔保免予宣告假執行。
三、兩造不爭執事項：
(一)、被告陳昱瑋曾以電話通知原告趙家瑞，請原告趙家瑞轉告原
    告劉彥均：「妳不要再到我外公、外婆家去，如果妳再去，
    我要去抄妳全家，我東西都已準備好了，人也準備好了」等
    語。
(二)、被告鄧百炫、鄧淳友確有於98年2 月15日各自打原告劉彥均
    一巴掌。
(三)、被告四人分別因上開行為，經本院98年度審易字第587 號刑
    事判決、臺灣高等法院99年上易字第732 號刑事判決，認定
    被告陳昱瑋犯恐嚇危害安全罪、被告陳昱瑋、邱嬉琳、鄧百
    炫、鄧淳友共同犯傷害罪，而判決確定在案。
四、本件爭點：
(一)、被告邱嬉琳、陳昱瑋是否有於98年2 月15日對原告二人為傷
    害行為？被告鄧百炫、鄧淳友是否有於98年2 月15日對原告
    趙家瑞為傷害行為？原告劉彥均是否因被告等人行為，受有
    頭部鈍傷並後枕部瘀腫右側顏面部及左大腿鈍挫傷等傷害？
(二)、原告二人請求被告四人負侵權行為損害賠償責任有無理由？
    如有，原告就系爭傷害之發生是否與有過失？原告得請求被
    告等人損害賠償之範圍及數額應為何，方屬合理？
五、得心證之理由：
(一)、被告邱嬉琳、陳昱瑋是否有於98年2 月15日對原告二人為傷
    害行為？被告鄧百炫、鄧淳友是否有於98年2 月15日對原告
    趙家瑞為傷害行為？原告劉彥均是否因被告等人行為，受有
    頭部鈍傷並後枕部瘀腫右側顏面部及左大腿鈍挫傷等傷害？
    經查：
    被告陳昱瑋於98年2 月13日某時許，因其母被告邱嬉琳與原
    告趙家瑞、劉彥均之間有感情及財物糾紛，不滿原告劉彥均
    屢次至其外婆家爭執，竟出於恐嚇危害他人生命身體安全之
    犯意，以電話通知原告趙家瑞，要原告趙家瑞向原告劉彥均
    轉告：「妳不要再到我外公、外婆家去，如果妳再去，我要
    去抄妳全家，我東西都已準備好了，人也準備好了」等語，
    使原告劉彥均心生畏懼，致生危害其生命身體之安全。被告
    陳昱瑋、邱嬉琳因不滿原告劉彥均屢次因原告趙家瑞與邱嬉
    琳感情、財物之糾紛至被告邱嬉琳母親即被告陳昱瑋外婆家
    騷擾，被告陳昱瑋、邱嬉琳因此心生不滿，亟思教訓原告劉
    彥均、趙家瑞，遂邀約被告鄧百炫及被告鄧淳友與數名真實
    姓名年籍資料不詳之成年人，共同出於傷害人身體犯意聯絡
    及行為分擔，由被告陳昱瑋、邱嬉琳約原告趙家瑞、劉彥均
    ，於98年2 月15日傍晚7 時許，在新竹市○○路之中央公園
    見面，被告鄧百炫、鄧淳友及數名真實姓名年籍不詳之成年
    人在旁埋伏伺機出手傷害原告趙家瑞、劉彥均。嗣原告趙家
    瑞、劉彥均依約前往與被告陳昱瑋、邱嬉琳見面時，雙方遂
    起口角，埋伏在旁之被告鄧百炫、鄧淳友及上開數名年籍不
    詳成年人即以樹枝或徒手毆打原告趙家瑞、劉彥均，致原告
    趙家瑞受有頭部外傷、右胸挫傷之傷害，原告劉彥均受有頭
    部鈍傷並後枕部瘀腫、右側顏面部及左大腿鈍挫傷等傷害。
    經臺灣高等法院99年度上易字第732 號刑事判決判處被告陳
    昱瑋、邱嬉琳共同犯傷害罪，各處有期徒刑3 月，如易科罰
    金，均以新臺幣1 仟元折算壹日。被告鄧百炫、鄧淳友共同
    犯傷害罪，各處有期徒刑3 月，如易科罰金，均以新臺幣1
    仟元折算壹日。均緩刑2 年，緩刑期內付保護管束，並均應
    向指定之政府機關、政府機構、行政法人、社區或其他符合
    公益目的之機構或團體提供40小時之義務勞務確定等情，經
    本院調取臺灣高等法院99年度上易字第732 號刑事卷宗核閱
    無誤，並有該刑事判決在卷足憑。又依東元綜合醫院99年12
    月10日東秘總字第0990002519號函記載：劉彥均小姐係於98
    年2 月15日因被人用拳頭打傷，致「頭部鈍傷併後枕部瘀腫
    及震盪症候、右側顏面部及左大腿鈍挫傷」至本院急診就醫
    ，經檢查及冰敷處理後，於當日離院。查趙家瑞先生係於98
    年2 月15日因被人毆打，致「疑頭部外傷及右胸挫傷」至本
    院急診就醫，經檢查處理後，於當日離院。並有前開函文函
    附病歷、醫療費用收據可佐。由上以觀，原告主張堪信為真
    實。
(二)、原告二人請求被告四人負侵權行為損害賠償責任有無理由，
    原告就系爭傷害之發生是否與有過失？原告得請求被告等人
    損害賠償之範圍及數額應為何，方屬合理？
  1.按損害之發生或擴大，被害人與有過失者，法院得減輕賠償
    金額或免除之，民法第217 條第1 項定有明文。此項規定之
    目的在謀求加害人與被害人間之公平，倘受害人於事故之發
    生亦有過失時，由加害人負全部賠償責任，未免失諸過酷，
    是以賦與法院得減輕其賠償金額或免除之職權。惟所謂被害
    人與有過失，須被害人之行為助成損害之發生或擴大，就結
    果之發生為共同原因之一，行為與結果有相當因果關係，始
    足當之。倘被害人之行為與結果之發生並無相當因果關係，
    尚不能僅以其有過失，即認有過失相抵原則之適用（最高法
    院96年台上第1169號、96年台上第2672號判決意旨參照）。
    損害之發生或擴大，被害人與有過失者，法院得減輕賠償金
    額，或免除之，民法第217 條第1 項定有明文。準此，僅於
    被害人之行為與損害之發生或擴大有相當因果關係時，才有
    與有過失之可言，並非被害人所有與法不合之行為，均當然
    成為損害發生或擴大之共同原因。尚不能僅以其有過失，即
    認有過失相抵原則之適用（最高法院96年台上第1169號、96
    年台上第2672號判決意旨參照）。參酌原告劉彥均、趙家瑞
    縱然有騷擾、藉故向被告邱嬉琳索取金錢，又至被告邱嬉琳
    娘家咆哮等行為，被告陳昱瑋、邱嬉琳、鄧百炫、鄧淳友仍
    應循法律途徑謀求解決，而非即可率眾毆打原告劉彥均、趙
    家瑞，原告二人所受之前開傷害係因遭被告毆打所致，原告
    二人並無共同原因，亦無相當因果關係存在，依前揭說明，
    要難認原告二人就損害之發生或擴大與有過失。
  2.次按因故意或過失，不法侵害他人之權利者，負損害賠償責
    任；又不法侵害他人之身體或健康者，對於被害人因此喪失
    或減少勞動能力或增加生活上之需要時，應負損害賠償責任
    ；另不法侵害他人之身體、健康、名譽、自由、信用、隱私
    、貞操，或不法侵害其他人格法益而情節重大者，被害人雖
    非財產上之損害，亦得請求賠償相當之金額，民法第184 條
    第1 項前段、第193 條第1 項、第195 條第1 項定有明文。
    從而，原告依據侵權行為之法律關係請求被告賠償，自屬有
    據。所得請求之項目及金額分述如下﹕
  (1)、醫療費用部分：
    原告劉彥均（原姓名劉思萱）、趙家瑞分別請求醫療費用1,
    973 元、1, 290元，提出東元醫院收據、醫療單為證，被告
    等不爭執。又依東元綜合醫院99年12月10日東秘總字第0990
    002519號函記載：劉彥均98年12月15日當日於本院就醫時因
    未攜帶健保卡，故其醫療費用金額分別為：健保申請總金額
    共0 元、自費項目金額共1,943 元，全部費用共1,943 元。
    趙家瑞98年2 月15日當日於本院就醫之醫療費用金額分別為
    ：健保申請總金額共1,466 元、自費項目金額共850 元，全
    部費用共計2,316 元。並有前開函文函附病歷、醫療費用收
    據可佐。按保險制度，旨在保護被保險人，非為減輕損害事
    故加害人之責任，保險給付請求權之發生，係以定有支付保
    險費之保險契約為基礎，與因侵權行為所生之損害賠償請求
    權，並非出於同一原因。後者之損害賠償請求權，殊不因受
    領前者之保險給付而喪失，兩者除有保險法第53條關於代位
    行使之關係外，並不生損益相抵問題（最高法院63年度台上
    字第42號判例意旨參照）。而全民健康保險法第1 條後段固
    規定，就該法未規定之事項應適用保險法相關規定，則以全
    民健康保險性質上屬於健康、傷害保險，除有全民健康保險
    法第82條規定之情形外，依保險法第130 條、第135 條準用
    同法第103 條之規定，全民健康保險之保險人不得代位行使
    被保險人因保險事故所生對於第三人之請求權，要無保險法
    第53條規定適用之餘地。是全民健康保險之被保險人，非因
    汽車交通事故受傷害，受領全民健康保險提供之醫療給付，
    其因侵權行為所生之損害賠償請求權並不因而喪失（最高法
    院89年度台上字第805 號判決意旨參照）。原告趙家瑞就前
    開健保給付部分亦得請求被告等賠償；再診斷書費用，如係
    被害人為證明損害發生及其範圍所必要之費用，應納為損害
    之一部分，得請求加害人賠償，最高法院91年度台上字第16
    10號、94年度台上字第198 號著有裁判闡釋甚明，該部分費
    用亦應計入。至於原告劉彥均提出之98年11月25日收據金額
    30元，係因原告劉彥均遺失醫療費用單據而請求補印之費用
    ，尚難認為係醫療必要支出，應予扣除之。因此，原告劉彥
    均請求醫療費用於1,943 元範圍內為有理由，應予准許，逾
    此範圍之請求，為無理由，應予駁回。原告趙家瑞請求醫藥
    費用1,290元，為有理由，應予准許。
  (2)、非財產上之損害即精神慰撫金：
    原告劉彥均、趙家瑞分別請求非財產上損害200 萬元、100
    萬元。按慰藉金之賠償須以人格權遭遇侵害，使精神上受有
    痛苦為必要，其核給之標準固與財產上損害之計算不同，然
    非不可斟酌雙方身分資力與加害程度，及其他各種情形核定
    相當之數額（最高法院51年度台上字第223 號判例意旨參照
    ）。非財產上損害之慰撫金數額，究竟若干為適當，應斟酌
    兩造身分、地位及經濟狀況，俾為審判之依據（最高法院86
    年台上字第511 號判決意旨參照）。原告劉彥均、原告趙家
    瑞因遭被告等傷害、出言恫嚇，原告劉彥均受有頭部鈍傷並
    後枕部瘀腫、右側顏面部及左大腿鈍挫傷等傷害，原告趙家
    瑞受有頭部外傷、右胸挫傷之傷害；原告劉彥均、趙家瑞身
    心自受有壓力及痛苦，是原告劉彥均、趙家瑞請求非財產上
    損害即精神慰撫金，自屬有據。本院斟酌原告劉彥均、趙家
    瑞前開所受傷害程度、本件起因為被告陳昱瑋、邱嬉琳因不
    滿原告劉彥均屢次因原告趙家瑞與被告邱嬉琳感情、財物之
    糾紛至被告邱嬉琳母親即被告陳昱瑋外婆家騷擾，及兩造之
    身分、地位、經濟能力如下：原告劉彥均學歷為國中畢業，
    目前無業；原告趙家瑞學歷為高中，職業為計程車司機；被
    告陳昱瑋、鄧百炫、鄧淳友學歷為大學；被告邱嬉琳為高職
    畢業、從事服務業；原告劉彥均98年度所得198,500 元，原
    告趙家瑞名下有價值3 百餘萬元之財產；被告邱嬉琳98年度
    所得34,930元，名下有汽車2 部；被告鄧百炫98年度所得31
    6,003 元、被告鄧淳友98年度所得244,152 元；被告陳昱瑋
    名下無任何財產，有本院依職權查詢之稅務電子閘門財產所
    得調件明細表可參，本院審酌以上一切情狀，認為原告劉彥
    均、趙家瑞分別請求給付精神慰撫金2,000,000 元、1,000,
    000 元，尚屬過高，應核減為各15,000元，方屬公允，逾此
    範圍之請求則不應准許。
  (3)、是以原告劉彥均得請求被告陳昱瑋、邱嬉琳、鄧百炫、鄧
    淳友連帶賠償之金額包括醫藥費用1,943 元、精神慰撫金10
    ,000元，合計為16,943元；原告趙家瑞得請求被告陳昱瑋、
    邱嬉琳、鄧百炫、鄧淳友連帶賠償之金額包括醫藥費用1,29
    0 元、精神慰撫金10,000元，合計為16,290元。
  (4)、末按給付無確定期限者，債務人於債權人得請求給付時，
    經其催告而未為給付，自受催告時起，負遲延責任。其經債
    權人起訴而送達訴狀，或依督促程序送達支付命令，或為其
    他相類之行為者，與催告有同一之效力；遲延之債務，以支
    付金錢為標的者，債權人得請求依法定利率計算之遲延利息
    ，民法第229 條第2 項、第233 條第1 項前段分別定有明文
    。又應付利息之債務，其利率未經約定，亦無法律可據者，
    週年利率為百分之5 ，亦為同法第203 條所明定。從而，原
    告劉彥均、趙家瑞本於侵權行為法律關係，訴請被告陳昱瑋
    、邱嬉琳、鄧百炫、鄧淳友連帶給付各16,943、16,290元，
    及自刑事附帶民事訴訟起訴狀繕本送達（即共同被告均收受
    送達生效之日為98年12月20日）翌日即98年12月21日起至清
    償日止按年息5%計算之利息，為有理由，應予准許，逾此範
    圍之請求，則無理由，應予駁回。
(三)、綜上所述，原告劉彥均、趙家瑞本於侵權行為法律關係，訴
    請被告陳昱瑋、邱嬉琳、鄧百炫、鄧淳友連帶給付各16,943
    、11,290元，及均自98年12月21日起至清償日止按年息百分
    之5 計算之利息，為有理由，應予准許；逾此範圍之請求，
    則無理由，應予駁回。
六、按所命給付之金額或價額未逾新臺幣50萬元之判決，法院應
    依職權宣告假執行，民事訴訟法第389 條第1 項第5 款定有
    明文。本件為所命給付之金額未逾50萬元之判決，本院爰依
    前開條文之規定，就原告劉彥均、趙家瑞勝訴部分依職權為
    假執行之宣告。又被告陳昱瑋、邱嬉琳、鄧百炫、鄧淳友陳
    明願供擔保聲請免為假執行，就原告劉彥均、趙家瑞勝訴部
    分經核並無不合，爰酌定相當擔保金額分別准許之。至原告
    劉彥均、趙家瑞敗訴部分，原告劉彥均、趙家瑞假執行之聲
    請已失所附麗，應予駁回。
七、因本案事證已臻明確，兩造其餘主張陳述及所提之證據，經
    本院審酌後，認與本判決結果無影響，爰不一一論駁，附此
    敘明。
八、據上論結，本件原告之訴為一部有理由、一部無理由，依民
    事訴訟法第79條、第85條第2 項、第389 條第1 項第5 款、
    第392 條第2 項，判決如主文。
中    華    民    國  100     年    2     月    24    日
                  民事第一庭    法  官  林麗玉
以上正本係照原本作成。
如對本判決上訴，須於判決送達後 20 日內向本院提出上訴狀。
如委任律師提起上訴者，應一併繳納上訴審裁判費。
中    華    民    國  100     年    2     月    24    日
                                書記官  鄧雪怡